【裁判字號】    96,易,1028
【裁判日期】    970519
【裁判案由】    竊盜
【裁判全文】
臺灣屏東地方法院刑事判決              96年度易字第1028號
公  訴  人  臺灣屏東地方法院檢察署檢察官
被      告  乙○○
                    （現於臺灣高雄看守所另案羈押中）
上列被告因竊盜案件，經檢察官提起公訴（96年度偵字第7171號
），本院判決如下：
    主  文
乙○○竊盜未遂，處有期徒刑肆月；又竊盜，處有期徒刑伍月。
應執行有期徒刑捌月。
    犯  罪  事  實
一、乙○○(一)意圖為自己不法之所有，於民國96年11月6 日14時
    許，趁無人看管之際，進入丙○○所經營、位於屏東縣內埔
    鄉○○村○○路210 號之「冠榮建材行」，打開店內桌子抽
    屜搜取財物，而著手竊盜行為，適為丙○○即時發覺而加以
    喝斥，乙○○乃即騎乘腳踏車離去而未遂；乙○○離開「冠
    榮建材行」後，(二)另意圖為自己不法之所有，轉而進入甲○○所經營、位於同村中山路284 號之「鴻發建材五金行」，
    趁店內無人看管之際，打開店內桌子抽屜，徒手竊取甲○○
    所有、用以盛裝硬幣之紙盒暨其內之現金新臺幣（下同）
    1,060 元，得手後即步出店外，騎乘腳踏車離去。嗣為自後
    尾隨而至之丙○○發覺報警，而經警於同日14時10分許，在
    內埔鄉○○村○○路32巷1 號前查獲，並於乙○○身上扣得
    上開竊得之紙盒及硬幣1,060 元（業經被害人甲○○具狀領
    回）。
二、案經屏東縣警察局內埔分局報告臺灣屏東地方法院檢察署檢
    察官偵查起訴。
    理  由
一、按被告以外之人於審判外之言詞或書面陳述，除法律有規定
    者外，不得作為證據，刑事訴訟法第159 條第1 項固定有明
    文。惟被告以外之人於審判外之陳述，雖不符同法第159 條
    1 至之4 之規定，而經當事人於審判程序同意作為證據，法
    院審酌該言詞陳述或書面陳述作成時之情況，認為適當者，
    亦得為證據。又當事人、代理人或辯護人於法院調查證據時
    ，知有第159 條第1 項不得為證據之情形，而未於言詞辯論
    終結前聲明異議者，視為有前項之同意，同法第159 條之5
    亦定有明文。查本案證人丙○○、甲○○於警詢時之證述，
    及內埔分局搜索、扣押筆錄暨扣押物品目錄表、偵查報告、
    贓物認領保管單等，均為被告以外之人於審判外之（書面）
    陳述而屬傳聞證據，公訴人及被告於本院準備程序及審判程
    序中對於上開證人之證述暨其他相關具傳聞性質之證據資料
    之證據能力，均未表示爭執，且迄於言詞辯論終結前亦未聲
    明異議。本院審酌渠等陳述及證據資料作成時之情況，核無
    違法取證或其他瑕疵，認為以之作為證據為適當，上開證人
    於審判外之陳述及其他相關證據資料，自得做為證據。
二、訊據被告矢口否認前揭竊盜未遂及竊盜犯行，惟查：
（一）前揭犯罪事實，業據證人即被害人丙○○於本院審理時結
      證稱：我經營冠榮建材行，不認識被告，之前也沒有見過
      他，我們當時正在廚房用餐，我眼角餘光看到店裡有黑影
      ，我就跑出去看，看到被告正在拉開辦公室的抽屜，在翻
      動東西，我大聲問他「你要做什麼」，他說有人介紹他來
      工作，可是我並沒有徵人，我跟他在外面起爭執，被告就
      騎腳踏車跑掉，我停頓了1 分鐘左右，就騎機車追出去，
      我看到被告騎的腳踏車停在甲○○的店門口，等我回頭時
      ，被告騎著腳踏車正要從店門口離開，他的肚子鼓鼓的，
      好像有東西藏在裡面，我就邊騎機車邊喊「有人搶劫」，
      剛好路邊有水門村的巡守隊員，他就幫我把被告攔下，我
      就報警，警員隨後就到了，我回家後打電話給甲○○的鄰
      居，請他詢問甲○○有無掉東西，後來甲○○打電話來說
      她有掉東西，我到派出所時有看到警察從被告身上搜出紙
      盒子，裡面都是裝硬幣等語綦詳；證人甲○○亦於本院審
      理時結證稱：我經營鴻發五金行，當時我剛好去廁所，出
      來時看到抽屜被打開，零錢都不見了，我是用紙盒子裝著
      ，鄰居告訴我，我才知道是被告偷的，我過去看被告時，
      一看就知道那是我的紙盒等語甚詳，核與渠2 人於警詢時
      之證述大致相符。參以被告與證人丙○○、甲○○素不相
      識，並無仇怨，證人當無甘冒偽證重責飾詞誣陷被告之理
      ，且渠2 人指述前後詳細而一致，應堪採信。此外，並有
      屏東縣警察局內埔分局搜索、扣押筆錄暨扣押物品目錄表
      、偵查報告各1 份、贓物認領保管單1 紙、查獲照片14幀
      在卷可稽。
（二）被告雖於本院審理時否認前揭竊盜未遂及竊盜犯行，惟其
      於警詢及偵查中業已自承其至鴻發建材五金行竊盜之情，
      其於警詢時供稱：我不認識冠榮建材行的主人，當時我有
      進入冠榮建材行的客廳，我有看桌子上的照片，建材行的
      主人問說我在幹什麼，我就往外面走，騎腳踏車離開，離
      開冠榮建材行後，我就去水門村的五金行，我和五金行的
      主人沒什麼關係，當時主人去上廁所不在，我就直接打開
      桌子將桌內的硬幣1,060 元拿走，五金行主人沒有發現，
      我就往水門大州汽車旅館方向逃逸，警方在我身上搜出並
      扣得1,060 元等語；其於偵查中則供稱：我先去冠榮建材
      行，當時老闆娘在吃東西，我被人趕出來，後來才到鴻發
      五金行店裡的抽屜拿錢等語明確。而就本件查證過程，並
      據警員林寶金於本院審理時結證稱：當時被告有承認至五
      金行竊盜犯行，我們帶被告去模擬，問他紙盒是從哪裡拿
      出來，他有指抽屜，問他話時，他可以理解我的問題，他
      看起來神智蠻清楚的等語甚詳。又被告於警詢及偵查中雖
      辯稱其係經介紹要到冠榮建材行應徵工作云云，惟證人丙○○業已證述其並未徵人之情明確，且被告乃趁無人看管
      之際進入店內，不但未大聲呼喊確認是否有人在店內，以
      向主人表明應徵工作之意，復自行翻動店內辦公桌內之物
      品，顯與一般人應徵工作之情形不符，足認被告所辯應徵
      工作云云，應係因其著手搜取財物之際為證人丙○○發現
      ，而臨時杜撰卸責之詞無訛，其所辯無足採信。
（三）綜上所述，本件被告前揭竊盜未遂及竊盜之犯行，均事證
      明確，堪予認定，應予依法論科。
三、核被告犯罪事實欄一(一)部分所為，係犯刑法第320 條第3 項
    、第1 項之竊盜未遂罪；其已著手於犯罪行為之實施而不遂
    ，為未遂犯，應依刑法第25條第2 項規定減輕其刑。又被告
    犯罪事實欄一(二)部分所為，則係犯刑法第320 條第1 項之竊
    盜罪。被告所犯前開2 罪，犯意各別，且為各別獨立之行為
    ，應予分論併罰。爰審酌被告素行不佳，甫因竊盜案件經臺
    灣高雄地方法院判處罪刑（參卷附臺灣高等法院被告前案紀
    錄表，不構成累犯），即再犯本案2 件竊盜犯行，其犯罪動
    機、手段、所生危害，及犯後態度不佳等一切情形，分別量
    處如主文所示之刑，並定其應執行之刑。
據上論斷，應依刑事訴訟法第299 條第1 項前段，刑法第320 條
第1 項、第3 項、第25條、第51條第5 款，刑法施行法第1 條之
1， 判決如主文。
本案經檢察官陳新君到庭執行職務。
中    華    民    國    97    年    5     月    19    日
                       刑事第五庭  法  官  李宜娟
以上正本證明與原本無異。
如不服本判決應於收受本判決送達後10日內向本院提出上訴書狀
，其未敘述上訴理由者，應於上訴期間屆滿後20日內向本院補提
理由書狀（均須按他造當事人之人數附繕本）「切勿逕送上級法
院」
中    華    民    國    97    年    5     月    20    日
                                   書記官  孫秀桃
附錄本判決論罪之法條：
刑法第320條；
意圖為自己不法之所有或第三人不法之所有，而竊取他人之動產
者，為竊盜罪，處5 年以下有期徒刑、拘役或5 百元以下罰金。
意圖為自己或第三人不法之利益，而竊佔他人之不動產者，依前
項之規定處斷。
前2 項之未遂犯罰之。


司法院資訊處製作；財團法人民間司法改革基金會備份。
